【裁判字號】    97,訴,1726
【裁判日期】    971230
【裁判案由】    毒品危害防制條例
【裁判全文】
臺灣基隆地方法院刑事判決              97年度訴字第1726號
公  訴  人  臺灣基隆地方法院檢察署檢察官
被      告  乙○○
上列被告因毒品危害防制條例案件，經檢察官提起公訴（97年度
毒偵字第2310號），被告於準備程序進行中，就被訴事實為有罪
之陳述，經本院合議庭裁定由受命法官獨任進行簡式審判程序，
判決如下：
    主  文
乙○○施用第一級毒品，累犯，處有期徒刑柒月，扣案之第一級
毒品海洛因壹包（驗餘淨重：零點零零肆柒公克）沒收銷燬之，
包裝上開海洛因之外包裝袋壹只沒收之。
    事  實
一、乙○○前因施用第一級毒品案件，經本院以92年度毒聲字第
    917 號裁定令入勒戒處所觀察、勒戒後，認無繼續施用之傾
    向，於民國93年1月9日釋放出所，並經臺灣基隆地方法院檢
    察署檢察官以92年度毒偵字第915 號不起訴處分確定；復因
    詐欺案件，經臺灣臺中地方法院以94年度金訴緝字第5 號判
    處有期徒刑2月確定，於95年9月10日執行完畢（構成累犯）
    ；又因違反動產擔保交易法及竊盜案件案件，經本院分別以
    94年度瑞簡字第57號判決、95年度基簡字第667 號判決各處
    拘役15日、30日，各於94年11月16日、96年1 月16日執行完
    畢；再因竊盜案件，經本院以97年度易字第496 號判處期徒
    刑7月確定。
二、詎乙○○不知悔改，於前揭觀察、勒戒執行完畢釋放後5 年
    內，基於施用第一級毒品海洛因之犯意，於97年9月3日晚間
    11時30分許，在臺北縣瑞芳鎮○○路某小廟附近巷子內，以
    將以將海洛因倒入注射針筒加水混合注射靜脈血管之方式，
    施用第一級毒品海洛因1次。嗣因行跡可疑，為警於同年9月
    4日14時許，在臺北縣瑞芳鎮○○路388號旁查獲，並扣得海
    洛因1 小包（驗餘淨重：0.0047公克），並採尿送驗，呈現
    嗎啡類陽性反應，而悉上情。
二、案經案經基隆市警察局第一分局報告臺灣基隆地方法院檢察
    署檢察官偵查起訴。
    理  由
一、本件被告所犯者非為死刑、無期徒刑、最輕本刑為3 年以上
    有期徒刑之罪或高等法院管轄第一審案件，其於準備程序進
    行中，先就被訴事實為有罪之陳述，經告知其簡式審判程序
    之旨，並聽取公訴人及被告之意見後，本院依刑事訴訟法第
    273條之1 第1項之規定，裁定由受命法官獨任進行簡式審判
    程序，且依同法第273條之2規定，簡式審判程序之證據調查
    ，不受第159條第1項、第161條之2、第161條之3、第163 條
    之1及第164條至第170條規定之限制，合先敘明。
二、前揭犯罪事實，業據被告於本院準備程序及審理時坦承不諱
    ，又經被告同意，為警查獲後所採集之尿液經送驗後，均分
    別呈現嗎啡、可待因之陽性反應，此有基隆市警察局第一分
    局偵辦毒品案件尿液檢體對照表及臺灣尖端先進生技醫藥股
    份有限公司濫用藥物檢驗報告各乙份附卷可稽，且參之以酵
    素免疫分析或薄層定性分析等方式為初步篩檢者，檢驗結果
    雖有相當程度偽陽性之可能，然以氣（液）相層析、質譜分
    析之儀器為交叉確認者，檢驗結果出現偽陽性之機率則極低
    ，因而具有公信力，核足為對涉嫌人不利之認定；尤以「毒
    品施用後於尿液、血液中可檢出之最大時限，與施用劑量、
    施用頻率、施用方式、施用者飲水量之多寡、個人體質、代
    謝情況、檢體收集時間點及所用檢測方法之靈敏度等因素有
    關，因個案而異。依據Clarke's Isolation Identificatio
    n of Drugs第二版記載，血液中藥物之半衰期（濃度減半所
    需時間）分別為古柯鹼0.7-1.5小時、海洛因3分鐘（其代謝
    物為嗎啡2-3小時）、嗎啡2-3小時、大麻20-36 小時、安非
    他命12小時（當尿液偏酸性時，為4- 8小時）、甲基安非他
    命9小時、Ketamine 2-4小時，而MD MA約8.49小時。一般於
    尿液中可檢出之最大時限，古柯鹼為施用後1-4 天、海洛因
    2-4天、嗎啡2-4天、大麻1-10天、安非他命1-4 天、甲基安
    非他命1-5 天、MDMA1 -4天、MDA 1-4天、Ketamine2-4天。
    」此曾經行政院衛生署藥物食品檢驗局以92年7 月23日管檢
    字第0920005609號函釋在案；且扣案之白色粉末1 包（驗餘
    淨重：0.00047公克），經警以毒品檢驗盒試劑初步檢驗結
    果呈海洛因反應，經再送以氣相層析質譜儀鑑驗，亦含有海
    洛因成份，此有基隆市警察局第一分局查獲毒品危害防制條
    例案毒品初步鑑驗報告書、交通部民用航空局航空醫務中心
    97年10月2日航藥鑑字第0975088號毒品鑑定書各乙份在卷可
    稽，足認被告自白與事實相符；再被告前因施用第一級毒品
    案件，經本院以92年度毒聲字第917 號裁定令入勒戒處所施
    以觀察、勒戒後，認無繼續施用之傾向，於民國93年1月9日
    釋放出所，並經臺灣基隆地方法院檢察署檢察官以92年度毒
    偵字第915 號不起訴處分確定等情，有臺灣高等法院被告前
    案紀錄表乙份附卷可憑，其於前揭觀察、勒戒執行完畢釋放
    後5 年內，再為本件施用第一級毒品犯行，其犯罪事證明確
    ，應依法論科。
三、查海洛因係毒品危害防制條例第2條第2項第1 款所定之第一
    級毒品，核被告所為均係犯毒品危害防制條例第10條第1 項
    之施用第一級毒品罪。被告施用前、後，持有第一級毒品海
    洛因之低度行為，應為施用第一級毒品之高度行為所吸收，
    不另論罪。再被告有事實欄所載之論罪科刑執行完畢情形，
    有臺灣高等法院被告前案紀錄表乙份附卷足憑，其於前案執
    行完畢後5 年內，故意再犯本件有期徒刑以上之罪，為累犯
    ，依刑法第47條第1 項規定加重其刑。爰審酌被告曾有施用
    毒品之前科仍不知戒除，惟犯罪後坦承犯行，且所犯之施用
    毒品犯行乃戕害自己身心健康，並未危及他人等一切情狀，
    量處如主文所示之刑。
四、至查獲之第一級毒品海洛因1 包（驗餘淨重：0.0047公克）
    為毒品，應依毒品危害防制條例第18條第1 項前段規定宣告
    沒收銷燬之。包裝前開第一級毒品海洛因之外包裝袋1 只，
    具有防止毒品裸露、散逸之功能，且既與毒品分別秤重，即
    無與毒品難以析離而無法個別宣告沒收之情事，屬被告所有
    ，供犯本案施用第一級毒品海洛因所用，業據被告供承明確
    ，爰依刑法第38條第1項第2款、第3項之規定，宣告沒收。
據上論斷，應依刑事訴訟法第273條之1第1項、第299條第1 項前
段，毒品危害防制條例第10條第1項、第23條第2項，第18 條第1
項前段，刑法第11條前段、第47條第1項、第38條第1項第2 款、
第3項，判決如主文。
本案經檢察官甲○○到庭執行職務。
中    華    民    國    97    年    12    月   30    日
                  刑事第四庭法  官   周霙蘭
以上正本證明與原本無異。
如不服本判決應於收受本判決後10日內向本院提出上訴書狀，其
未敘述上訴理由者，並得於提起上訴後10日內向本院補提理由書
狀（均須按他造當事人之人數附繕本）「切勿逕送上級法院」。
中    華    民    國    97    年    12    月   30    日
                            書記官   呂明龍
附錄本案所犯法條：
毒品危害防制條例第10條：
I施用第一級毒品者，處 6 月以上 5 年以下有期徒刑。
II施用第二級毒品者，處 3 年以下有期徒刑。


司法院資訊處製作；財團法人民間司法改革基金會備份。
